臺灣臺南地方法院民事裁定
111年度家護字第1099號
聲  請  人  甲○○  
相  對  人  乙○○  
上列聲請人聲請對相對人核發通常保護令事件，本院裁定如下：
    主    文
聲請駁回。
    理    由
一、按家庭暴力防治法所稱家庭暴力者，謂家庭成員間實施身體
    或精神上不法侵害之行為，故須家庭成員間始有家庭暴力防
    治法之適用；然被害人年滿16歲，遭受現有或曾有親密關係
    之未同居伴侶施以身體或精神上不法侵害之情事者，亦準用
    家庭暴力防治法第9條至第13條、第14條第1項第1款、第2款
    、第4款、第9款至第13款、第3項、第4項、第15條至第20條
    、第21條第1項第1款、第3款至第5款、第2項、第27條、第2
    8條、第48條、第50條之1、第52條、第54條、第55條及第61
    條之規定；而前開所稱親密關係伴侶，指雙方以情感或性行
    為為基礎，發展親密之社會互動關係，此觀同法第63條之1
    第1項、第2項自明。復按法院於審理通常保護令事件終結後
    ，認有家庭暴力之事實且有必要者，應依聲請或依職權核發
    一款或數款之通常保護令，家庭暴力防治法第14條固有明文
    ，惟該條規定核發通常保護令之要件，須經法院審理後認有
    家庭暴力之事實及有核發通常保護令之必要等二要件，方足
    當之；若法院審理之結果，認定並無家庭暴力之事實，或雖
    有家庭暴力事實但無核發必要者，法院均應駁回聲請。
二、本件聲請意旨略以：兩造為男女朋友關係，相對人於民國11
    1年1月間起開始辱罵聲請人並摔物品，且說如果聲請人分手
    去喜歡別的男生就要用硫酸潑聲請人的臉；另於111年8月16
    日在臺南市○區○○○路00巷00號，相對人暴怒摔衣服及包包，
    為此爰依家庭暴力防治法之規定，聲請核發通常保護令等語
    。
三、經查：
（一）聲請人雖主張其與相對人為男女朋友關係，然聲請人聲請
      時並未提出相關證據以釋明上開事實，且經本院通知聲請
      人到院調查，調查通知書上並註明聲請人應提出足以釋明
      兩造曾有家庭暴力防治法所稱以情感或性行為為基礎所發
      展親密之社會互動關係之證據，惟聲請人除未到庭外，復
      未向本院提出書狀或其他證據方法以供本院審酌，則依前
      揭說明，自難認兩造間有家庭暴力防治法之適用。
（二）再者，本件聲請人主張相對人有對其為家庭暴力行為，僅
      提出警詢筆錄及家庭暴力通報表為證，惟查上開調查筆錄
      與家庭暴力通報表均係警方依聲請人所述而為之單方紀錄
      ，非屬聲請人指訴以外之獨立證據方法，自難僅憑聲請人
      之單方指陳，即認定相對人有對聲請人實施家庭暴力行為
      ；佐以聲請人復未再提出其他證據以證明相對人確有對聲
      請人為不法侵害之行為，以及聲請人有繼續受侵害行為之
      危險，是目前亦無核發保護令以保護聲請人之必要。
四、綜上所述，本件除聲請人未向本院證明兩造間有家庭暴力防
    治法之適用外，且亦查無法認定相對人有對聲請人為家庭暴
    力行為以及相對人之家庭暴力行為有連續性及持續性等特徵
    ，揆諸前揭說明，聲請人聲請核發通常保護令，並無理由，
    不應准許。
中　　華　　民　　國　　111 　年　　9 　　月　　20　　日
                  家事法庭法　官　 楊佳祥
以上為正本係照原本作成
如不服本裁定，應於送達後10日內向本院提出抗告狀。
中　　華　　民　　國　　111 　年　　9 　　月　　20　　日
                          書記官　 許哲萍